臺灣板橋地方法院刑事判決　　　　　　　99年度訴字第3683號
公　訴　人　臺灣板橋地方法院檢察署檢察官
被　　　告　介禾生物科技有限公司
兼代表人　　謝昆爐
上　一　人　黃曼瑤律師
選任辯護人　蕭萬龍律師
上列被告因違反藥事法案件，經檢察官提起公訴（99年度偵字第
6499號、第29761 號），及移送併辦（臺灣臺北地方法院檢察署
100 年度偵字第10924 號），本院判決如下：
    主  文
謝昆爐因過失輸入禁藥，科罰金新臺幣拾貳萬元，如易服勞役，
以新台幣壹仟元折算壹日；又因過失販賣禁藥，科罰金新台幣拾
貳萬元，如易服勞役，以新台幣壹仟元折算壹日。扣案之「海豹
王膠囊食品」之膠囊共參拾貳粒、四十八粒裝空盒壹個、三十粒
裝空盒貳個、十粒裝空盒參個、四粒裝空盒參個，以及「V-886
八百樂膠囊食品」之膠囊共貳拾肆粒、三十粒裝空盒壹個，均沒
收。應執行罰金貳拾萬元，如易服勞役，以新台幣壹仟元折算壹
日。扣案之「海豹王膠囊食品」之膠囊共參拾貳粒、四十八粒裝
空盒壹個、三十粒裝空盒貳個、十粒裝空盒參個、四粒裝空盒參
個，以及「V-886 八百樂膠囊食品」之膠囊共貳拾肆粒、三十粒
裝空盒壹個，均沒收。
介禾生物科技有限公司法人之代表人，因執行業務過失輸入禁藥
，科罰金新臺幣拾萬元；又介禾生物科技有限公司法人之代表人
，因執行業務過失販賣禁藥，科罰金新臺幣拾萬元。應執行罰金
新臺幣拾伍萬元。
    事  實
壹、謝昆爐係介禾生物科技有限公司（下稱介禾公司）之實際負
    責人，其如代表介禾公司輸入、販賣藥品時，應注意藥品之
    來源是否合法及有無含有禁藥成分等情，以維護不特定用藥
    者之安全與健康，而其執行介禾公司業務所進口之「V-886
    CAPSULES」藥物內所含之「Piperidenafil 」（分子量459
    ）西藥成分，係足以影響人類身體結構及生理機能之藥品，
    未經衛生署核准，不得擅自輸入、販賣，屬藥事法第二十二
    條第一項第二款所定之禁藥，竟能注意而疏未注意，於民國
    96年10月14日（起訴書及併辦意旨書均誤載為95年年底某日
    ，應予更正）以每顆單價0.06美元之價格，自加拿大廠商輸
    入「V-886 CAPSULES」共9 萬粒。謝昆爐輸入上開禁藥後，
    先將部分「V-886 CAPSULES」包裝成名為「ENDLESS Energy
    」（中文名稱：海豹王膠囊食品）之壯陽藥品，再於97年8
    月9 日以介禾公司名義與江明安擔任代表人且址設新北市新
    莊區○○○路28號之德韓貿易有限公司（下稱德韓公司，而
    江明安與德韓公司涉及販賣禁藥部分，另經臺灣板橋地方法
    院檢察署檢察官以98年度偵字第22613 號、第29344 號為不
    起訴處分）簽訂經銷合約書，以每盒新台幣2,880 元，每盒
    共48粒裝（其內共12小盒，每小盒4 粒裝），共計625 盒之
    「海豹王膠囊食品」，販售予德韓公司牟利。嗣於98年7 月
    8 日，桃園縣政府衛生局人員前往德韓公司抽檢「海豹王膠
    囊食品」，經送行政院衛生署食品藥物管理局檢驗後，檢出
    「Piperidenafil 」成分，而認德韓公司及江明安涉嫌違反
    藥事法，全案移送臺灣板橋地方法院檢察署檢察官偵辦，謝
    昆爐於99年3 月30日及同年4 月9 日接受同署檢察官訊問時
    ，主動提出輸入上開禁藥後，部分「V-886 CAPSULES」經包
    裝、製成之「海豹王膠囊食品」之膠囊共32粒、48粒裝空盒
    1 個、30粒裝空盒2 個、10粒裝空盒3 個、4 粒裝空盒3個
    ，以及同以上開輸入之部分「V-886 CAPSULES」經包裝、製
    成之「V-886 八百樂膠囊食品」之膠囊共24粒、30粒裝空盒
    1 個，始查知上情。
貳、案經臺灣板橋地方法院檢察署檢察官自動檢舉偵查起訴，以
    及臺灣臺北地方法院檢察署檢察官移送併辦。
    理  由
壹、證據能力之認定：
一、按被告以外之人於審判外之言詞或書面陳述，除法律有規定
    者外，不得作為證據，刑事訴訟法第一百五十九條第一項固
    有明定。惟被告以外之人於審判外之陳述，雖不符同法第一
    百五十九條之一至之四規定，但經當事人於審判程序同意作
    為證據，法院審酌該言詞陳述或書面作成時之情況，認為適
    當者，亦得為證據，且當事人、辯護人於法院調查證據時，
    知有第一百五十九條第一項不得為證據之情形，而未於言詞
    辯論終結前聲明異議者，視為有前項之同意，此亦據刑事訴
    訟法第一百五十九條之五規定甚明。
二、本案判決所引用之被告以外之人於審判外之陳述，以及卷內
    其餘卷證資料（包含供述、文書證據），被告兼介禾公司代
    表人謝昆爐及其辯護人於100 年4 月6 日本院準備程序中，
    均已表示對證據能力沒有意見等語（參本院卷第90至93頁）
    ，迄本院言詞辯論終結前，復未對該等證據之證據能力聲明
    異議。本院審酌該等證據之取得，並無違法不當或證明力明
    顯過低之瑕疵，亦認以之作為證據，要屬適當。是依刑事訴
    訟法第一百五十九條之五之規定，本案判決所引用之被告謝
    昆爐以外之人於審判外之陳述及卷內其餘卷證資料（包含供
    述、文書證據），均有證據能力。
三、扣案之「海豹王膠囊食品」之膠囊共32粒、48粒裝空盒1 個
    、30粒裝空盒2 個、10粒裝空盒3 個、4 粒裝空盒3 個，以
    及「V-886 八百樂膠囊食品」之膠囊共24粒、30粒裝空盒1
    個，均係被告謝昆爐於偵查中自行提出而由檢察官扣案之物
    ，有檢察官於99年3 月30日、同年4 月9 日訊問筆錄各1 份
    可稽（參99年度偵字第6499號卷第11至13頁、第31至32頁）
    ，核其查扣物品之過程並無違法、失當之處，是上開扣案物
    品應認有證據能力。
貳、認定事實所憑之證據及得心證理由：
    訊據被告謝昆爐對於上開過失輸入禁藥及過失販賣禁藥之犯
    行，於偵查及本院審理中均坦承不諱，核與證人即德韓公司
    負責人江明安偵查中之證述、證人即介禾公司名義負責人蕭
    丞竣於偵查中之證述情節大致相符，並有行政院衛生署藥物
    食品檢驗局98年8 月5 日藥檢參字第0980014958號檢驗報告
    書（即桃園縣政府衛生局前往德韓公司抽檢送驗之「海豹王
    膠囊食品」，含有「Piperidenafil」【分子量459 】成分
    ）、同局99年7 月23日FDA 研字第0990037493號檢驗報告書
    （即送驗「海豹王膠囊」及「八佰樂886 膠囊」，均驗出含
    有「Piperidenafil 」【分子量459 】成分）、淺項藥品特
    約客戶交易備忘錄、經銷合約書、切結書各1 份、昭信科技
    顧問股份有限公司（下稱昭信公司）96年5 月19日檢驗結果
    2 份（參99年度偵字第6499號卷第6 至9 頁、第11至13頁、
    第29頁、第61頁、98年度偵字第22613 號卷第3 頁、第24至
    33頁）、財政部臺北關稅局100 年1 月14日北普進字第1001
    000398號函及所附介禾公司95年至96年間自該局報運進口報
    單影本及通關電子檔等資料（參本院卷第16至51頁，含輸入
    錠狀【膠囊狀】食品明細表、商業發票、96年10月14日進口
    報單【進口批號：70614 號】等件），以及扣案「海豹王膠
    囊食品」之膠囊共32粒、48粒裝空盒1 個、30粒裝空盒2 個
    、10粒裝空盒3 個、4 粒裝空盒3 個，以及「V-886 八百樂
    膠囊食品」之膠囊共24粒、30粒裝空盒1 個可憑，足認被告
    謝昆爐任意性之自白與上開事證彰顯之事實相符，自堪採信
    屬實。本件事證明確，被告謝昆爐所為過失輸入禁藥及過失
    販賣禁藥犯行，洵堪認定。
參、論罪科刑：
一、核被告謝昆爐所為，係犯藥事法第八十二條第三項之因過失
    輸入禁藥罪、藥事法第八十三條第三項之因過失販賣禁藥罪
    。所犯上開二罪，犯意各別，行為互殊，應予分論併罰。而
    被告介禾公司，其代表人即被告謝昆爐因執行業務犯上開藥
    事法之罪，所為應依同法第八十七條之規定論處。
二、公訴意旨以被告謝昆爐上開輸入及販賣禁藥行為，係明知「
    海豹王膠囊食品」含有衛生署所管制之「Piperidenafil 」
    禁藥成分，而仍故意輸入及販賣，因認被告謝昆爐所為係犯
    藥事法第82條第1 項之輸入禁藥罪及藥事法第83條第1 項之
    販賣禁藥罪。訊據謝昆爐堅決否認有何故意輸入禁藥或販賣
    禁藥之犯行，辯稱：其不知當初輸入的藥有含禁藥成分，其
    販售予江明安之時，亦不知含有禁藥成分，其在膠囊進口到
    臺灣之後，賣給經銷商之前，其有自行送請檢驗公司去檢驗
    ，並無故意輸入及販賣禁藥之犯行等語。經查：被告謝昆爐
    於本件代表被告介禾公司進口「V-886 CAPSULES」之前，曾
    於95年12月17日代表被告介禾公司向相同之加拿大製造商
    NEW CONCEPT SUPPLEMENTS 進口「V-886 CAPSULES」（製造
    廠為Viva Pharmac eutical Inc ），並於前次進口「V-886
    CAPSULES」後，送請昭信公司針對常見西藥成分分析及壯陽
    藥系列定性，經昭信公司以薄層層析法（TLC ）、高效能液
    相層析儀（HPLC）等鑑別或檢測方法檢定後，檢驗結果未檢
    出常見西藥或壯陽類藥物成分之情，有95年12月17日、96年
    10月14日進口報單各1 份、昭信公司檢驗結果報告書2 份（
    參本院卷第25頁、第50至51頁，98年度偵字第22613 號卷28
    至32頁）為證，足見被告謝昆爐於95年12月17日向同一外國
    公司進口「V-886 CAPSULES」後，曾有送請昭信公司鑑驗是
    否含有常見西藥或壯陽類藥物成分之舉動，且鑑驗結果未見
    含有禁藥之情形，況依前開昭信公司關於送驗「海豹王膠囊
    食品」有無含壯陽藥系列之檢測項目，有包括一般之Viagra
    （威而剛）、Cialis（犀利士）等壯陽藥物成分，本件實乏
    積極證據認定被告謝昆爐係明知「V-886 CAPSULES」含有「
    Piperidenafil 」之禁藥成分，仍於98年10月14日再次輸入
    及販賣。綜上，被告謝昆爐否認明知含有禁藥成分而輸入及
    販賣一節，與卷附事證並無顯然之違背，應可採信。公訴意
    旨認被告謝昆爐雖有將「V-886 CAPSULES」送請鑑驗，但卻
    故意漏未鑑驗「Piperidenafil 」（分子量459 ）之成分，
    並未提出確切之事證以供審認，尚難僅以本件被告謝昆爐代
    表被告介禾公輸入口之「V-886 CAPSULES」，最終驗出含有
    「Piperidenafil 」（分子量459 ）之成分，逕自反推被告
    謝昆爐有故意輸入及販賣禁藥之犯行。然被告謝昆爐係公司
    之經營者，其自外國進口壯陽類藥品在國內販售予不特定人
    ，自應就主管機關對該類藥品所管制之成分完整、逐一檢驗
    ，方足充分維護不特定購買藥物者之安全及健康，且無不能
    注意情事，竟疏未注意逕交由民間檢驗公司檢驗，未能檢出
    「Piperidenafil 」（分子量459 ）之禁藥成分而輸入及販
    售，其行為自有過失，仍應負藥事法之過失罪責。
三、被告謝昆爐係過失犯，理由已詳如前述，公訴意旨以被告謝
    昆爐係明知含禁藥成分而仍輸入及販賣，所為係犯藥事法第
    八十二條第一項輸入禁藥罪、藥事法第八十三條第一項販賣
    禁藥罪，自有未洽，惟二者基本社會事實相同，爰予變更起
    訴法條。又檢察官就被告謝昆爐移送併辦之犯行，雖同認被
    告謝昆爐係故意為本件犯行，惟此與起訴之犯罪事實相同，
    為同一案件，應由本院併予審理。
四、至於被告謝昆爐及其辯護人辯稱：本件被告謝昆爐代表被告
    介禾公司進口「V-886 CAPSULES」9 萬粒之行為，與另案臺
    灣高等法院98年度上訴字第5104號刑事確定判決（下稱另案
    判決）認定被告謝昆爐及介禾公司於95年12月17日進口「V-
    886 CAPSULES」3 萬粒，並販售予臺中市○○街○ 段260 號
    國安藥局等下游藥局，成立過失輸入禁藥及過失販賣禁藥罪
    間，因係基於同一份衛生署許可字號（衛署食字第09504063
    00號），而為先後為過失輸入及過失販賣「V-886 CAPSULES
    」，所為具備同一營利意思，在密接時地持續進行複數行為
    ，應認符合集合犯而論以一罪；又被告謝昆爐本件過失輸入
    「V-886 CAPSULES」之行為，另經臺灣臺北地方法院檢察署
    以99年度偵字第32406 號為不起訴處分或100 年度聲撤字第
    8 號為撤回起訴，足認本件應係另案判決效力所及，應為免
    訴判決云云。經查：
  (一)被告謝昆爐身為被告介禾公司之代表人，前因過失輸入名為
    「八百樂」含有「Piperidenafil 」等禁藥，並過失販賣上
    開禁藥予臺中市○○街○ 段260 號之國安藥局等下游藥局之
    犯行，業經另案判決判處因過失輸入禁藥，科罰金新台幣40
    萬元，因過失販賣禁藥，科罰金新台幣30萬元，應執行罰金
    60萬元，並諭知罰金易服勞役之折算標準確定，此經本院調
    取臺灣高等法院98年度上訴字第5104號案件全卷核閱無誤，
    堪先認定。然依另案判決附表二關於被告謝昆爐輸入「八百
    樂」禁藥部分，該附表二載明兩次輸入數量同為3 萬粒，輸
    入時間分別為95年9 月4 日及95年12月18日，進口價格每粒
    分別為0.27美元及0.085 美元，對照前開本院函請財政部關
    稅總局提供被告介禾公司及謝昆爐於95年、96年間辦理貨品
    進口之全部進口報單資料，經財政部關稅總局函轉財政部臺
    北關稅局，再由財政部臺北關稅局函覆被告介禾公司於95年
    、96年自該局報運進口報單及通關電子檔資料等件（被告謝
    昆爐於95年、96年間並無以個人名義自該局報運進口貨物之
    報單紀錄），可知於95年12月18日（報關日期，進口日期為
    95年12月17日）被告介禾公司進口「V-886 CAPSULES」共3
    萬粒，每粒單價0.085 美元，進口批號為61204 號（參本院
    卷第25頁）部分，與另案判決附表二所指95年12月18日，以
    每粒單價0.085 美元輸入3 萬粒部分完全相同，兩者應屬同
    一輸入事實，且另案判決附表二所指「八百樂」，應係輸入
    「V-886 CAPSULES」後另行包裝販售之藥品名稱，被告謝昆
    爐對此亦不爭執，應堪認定；而另案判決附表二關於95年9
    月4 日輸入「八百樂」部分，同經比對前述財政部臺北關稅
    局函覆之資料，發現95年9 月4 日被告介禾公司並無進口「
    V-886 CAPSULES」之紀錄，反而除同日被告介禾公司另進口
    「U-FIT CAPSULES」，進口數量3 萬粒，進口價格每粒0.27
    美元（參本院卷第24頁）外，未有其他進口物品之紀錄，顯
    見另案判決附表二此部分記載，應係將「U-FIT CAPSULES」
    之進口報單紀錄，誤認為「V-886 CAPSULES」之進口報單紀
    錄，亦即被告謝昆爐於另案判決附表二關於95年9 月4 日輸
    入「八百樂」部分，與前揭事證不合，顯有誤載，亦堪認定
    。從而，依上開事證及說明，另案判決關於被告謝昆爐代表
    被告介禾公司於95年間輸入「V-886 CAPSULES」，僅可認定
    95年12月18日（報關日期，進口日期為95年12月17日）進口
    3 萬粒部分，應無疑義。
  (二)被告謝昆爐於另案判決認定過失輸入之「V-886 CAPSULES」
    ，進口時間95年12月17日（報關時間為95年12月18日），進
    口批號為61204 號，而本件被告謝昆爐過失輸入之「V-886
    CAPSULES」，進口時間為96年10月14日（報關時間為96年10
    月15日），進口批號為70614 號等情，業如前述，被告謝昆
    爐上開兩次輸入「V-886 CAPSULES」之時間，前後相距約10
    個月之久，兩者進口批號截然不同，再參以被告謝昆爐於本
    院審理中對於前述兩次進口「V-886 CAPSULES」之原因，供
    稱：係因其身為經銷商要進口一定的數量，國外授權廠商才
    會將商品獨家販賣予其，也因此其才會以那麼多種包裝去賣
    這些商品（即輸入「V-886 CAPSULES」後另行包裝之產品）
    等語（參本院卷第121 頁），在在顯示被告謝昆爐係因追求
    或維持國外廠商獨家授權，而另行起意，再次輸入本件「V-
    886 CAPSULES」之禁藥，堪以認定。
  (三)參酌95年7 月1 日刑法修正施行後，刪除第五十六條連續犯
    之修法意旨，本質上屬數罪之行為，除數行為在時空密接實
    施，侵害同一法益，各行為間獨立性甚為薄弱之情況下，依
    社會一般健全觀念，難以強行分開，在刑法評價上，以視為
    數個舉動之接續施行，合為包括之一行為予以評價外，自應
    分論併罰（參照臺灣高等法院暨所屬法院98年法律座談會刑
    事類提案第3 號、最高法院86年台上字第3295號判例）。被
    告謝昆爐於另案判決附表二所認定95年12月18日輸入「V-88
    6 CAPSULES」3 萬粒，並包裝為「八百樂」販售予下游藥局
    後，其行為之目的即已達成，行為之結果亦已完成，事隔約
    10 月 因感受維持獨家授權之國外廠商壓力或其他經營上目
    的，而於96年10月14日再為本件輸入「V-886CAPSULES 」9
    萬粒，並將部分「V-886 CAPSULES」包裝為「海豹王膠囊食
    品」販售予德韓公司牟利，各行為間之獨立性甚為灼然，依
    前述說明，自應個別成立並論罪科刑，而無與另案判決所認
    前述輸入犯行論以集合犯行之餘地。被告謝昆爐及其辯護人
    僅以前述二次輸入「V-886CAPSULES 」禁藥，均依相同之衛
    署食字第0950406300號核准字號，而認被告謝昆爐本件犯行
    為另案判決效力所及云云，尚屬無據，自不足採。
  (四)而關於臺灣板橋地方法院檢察署檢察官以99年度偵字第3240
    6 號對被告謝昆爐為不起訴處分，係因警方先後在宜蘭縣宜
    蘭市○○路125 號1 樓「三寶佛生物科技股份有限公司」、
    新北市○○區○○路3 段5 之1 號「瑞中藥局」、臺北市○
    ○區○○路1 段157 號「順隆堂藥房」，查獲被告謝昆爐輸
    入含有「Piperidenafil 」成分之禁藥所包裝製成之「國王
    膠囊」，且該含有「Piperidenafil 」成分之禁藥，與另案
    判決附表二所示「八百樂」相同，應為另案判決效力所及等
    語（參本院卷132 至133 頁）；臺灣臺北地方法院檢察署檢
    察官以100 年度聲撤字第8 號撤回起訴，係認被告謝昆爐於
    95年12月17日輸入「V-886 CAPSULES」，製成「雄八八膠囊
    食品」後販售予下游廠商，亦與另案判決附表二所示「八百
    樂」相同，應為另案判決效力所及等語（參本院卷第134 至
    136 頁）。查另案判決認定被告謝昆爐輸入之「V-886CAPSU
    LES 」，輸入物品之品名雖與本件相同，惟兩者輸入時間、
    數量、單價、進口批號等情概屬不同，不容混淆、誤認，本
    件亦非另案判決效力所及之情，業如前述，前揭案件檢察官
    對被告謝昆爐涉及輸入禁藥及販賣禁藥罪嫌，以上開理由為
    不起訴處分或撤回起訴，均核屬檢察機關自身職權之判斷及
    行使，惟法院審理案件基於獨立審判之憲政原則，本院仍應
    依據卷附事證本於良知及確信而認事用法，不受其他機關見
    解之拘束，是前揭案件檢察官對被告謝昆爐涉及輸入禁藥及
    販賣禁藥罪嫌，以上開理由為不起訴處分或撤回起訴，於本
    件尚難執為對被告謝昆爐有利之認定，被告謝昆爐及其辯護
    人以此部分事由，認定本件應為免訴判決云云，亦無足採。
  (五)綜合上述，被告謝昆爐於96年10月14日以被告介禾公司名義
    過失輸入含有「Piperidenafil 」禁藥成分之「V-886CAPSU
    LES 」9 萬粒，並將部分「V-886 CAPSULES」包裝成「海豹
    王食品膠囊」，再過失販賣予德韓公司之犯罪事實，不在另
    案判決認定之犯罪事實內，已甚昭然，被告謝昆爐及其辯護
    人辯稱本件為另案判決效力所及，應為免訴判決云云，均無
    足採，所提另案判決、不起訴處分書、撤回起訴書等件，皆
    無從執為對被告謝昆爐有利之認定。
五、審酌被告謝昆爐犯後坦承過失輸入禁藥及過失販賣禁藥之犯
    行，態度尚可，復考量其過失輸入禁藥之次數、數量及過失
    販賣禁藥之獲利，以及犯罪之動機、目的、手段、生活狀況
    、智識程度等一切情狀，分別量處如主文第一項所示之刑，
    並諭知易服勞役之標準，再定應執行之刑。而被告介禾公司
    則依藥事法第八十七條之規定，分別科處如主文第二項所示
    之罰金，並定其應執行之刑。
六、扣案之「海豹王膠囊食品」之膠囊共32粒、48粒裝空盒1 個
    、30粒裝空盒2 個、10粒裝空盒3 個、4 粒裝空盒3 個，以
    及扣案之「V-886 八百樂膠囊食品」之膠囊共24粒、30粒裝
    空盒1 個，其外部包裝之進口批號同為70614 號，且包裝上
    中文註記膠囊成分等項目均相符之情，已據本院於100 年7
    月22日審理中勘驗無訛，有當日審判筆錄1 份可憑（參本院
    卷第119 頁），被告謝昆爐對於同次輸入之「V-886CAPSULE
    S 」記載相同之進口批號一節亦不爭執，且依被告謝昆爐代
    表被告介禾公司本件輸入「V-886 CAPSULES」共9 萬粒，其
    以48粒裝為1 盒，包裝成「海豹王膠囊食品」，共計625 盒
    ，合計販售予德韓公司，可推算出其販售予德韓公司共3 萬
    粒之「V-886 CAPSULES」（計算式為：每盒48粒乘以625 盒
    ，得出共3 萬粒），亦即同次輸入尚有6 萬粒之「V-886CAP
    SULES 」，係由被告介禾公司或謝昆爐自行保存，抑或另以
    「海豹王膠囊食品」或其他名稱之包裝，再行販售予他人，
    堪認被告謝昆爐於偵查中提出而扣案之上開「海豹王膠囊食
    品」之膠囊共32粒、48粒裝空盒1 個、30粒裝空盒2 個、10
    粒裝空盒3 個、4 粒裝空盒3 個，以及「V-886 八百樂膠囊
    食品」之膠囊共24粒、30粒裝空盒1 個，均為被告介禾公司
    所有並為被告謝昆爐本件過失販賣禁藥犯罪所用或預備犯罪
    之物，皆應依刑法第三十八條第一項第二款之規定宣告沒收
    。
據上論斷，應依刑事訴訟法第二百九十九條第一項前段、第三百
條，藥事法第八十二條第三項、第八十三條第三項、第八十七條
，刑法第十一條前段、第四十二條第三項、第五十一條第七款、
第三十八條第一項第二款，判決如主文。
本案經檢察官黃怡華到庭執行職務。
中    華    民    國   100    年    8     月    26    日
            刑事第二十一庭  審判長法  官  劉元斐
                                  法  官  方鴻愷
                                  法  官  李俊彥
以上正本證明與原本無異。
如不服本判決應於收受送達後10日內向本院提出上訴書狀，並應
敘述具體理由；其未敘述上訴理由者，應於上訴期間屆滿後20日
內向本院補提理由書（均須按他造當事人之人數附繕本）「切勿
逕送上級法院」
                                  書記官  林文達
中    華    民    國   100    年    8     月    26    日
附錄本案論罪科刑法條全文
藥事法第82條
製造或輸入偽藥或禁藥者，處10年以下有期徒刑，得併科新臺幣
1 千萬元以下罰金。
犯前項之罪，因而致人於死者，處無期徒刑或10年以上有期徒刑
，致重傷者，處7 年以上有期徒刑。
因過失犯第1 項之罪者，處3 年以下有期徒刑、拘役或科新臺幣
50萬元以下罰金。
第1 項之未遂犯罰之。
藥事法第83條
明知為偽藥或禁藥，而販賣、供應、調劑、運送、寄藏、牙保、
轉讓或意圖販賣而陳列者，處7 年以下有期徒刑，得併科新臺幣
5 百萬元以下罰金。
犯前項之罪，因而致人於死者，處7 年以上有期徒刑，致重傷者
，處3 年以上12年以下有期徒刑。
因過失犯第1 項之罪者，處2 年以下有期徒刑、拘役或科新臺幣
30萬元以下罰金。
第1 項之未遂犯罰之。
藥事法第87條
法人之代表人，法人或自然人之代理人、受雇人，或其他從業人
員，因執行業務，犯第82條至第86條之罪者，除依各該條規定處
罰其行為人外，對該法人或自然人亦科以各該條之罰金。